最高法院民事裁定　　　　　　　　　　111年度台聲字第344號
聲　請　人　廖啟明
訴訟代理人　劉師婷律師
上列聲請人因與相對人陳德榮間請求確認本票債權不存在聲請再
審事件，對於中華民國110 年3月24日本院裁定（110年度台聲字
第760號），聲請再審，本院裁定如下：
    主  文
聲請駁回。
聲請訴訟費用由聲請人負擔。
    理  由
本件聲請人主張本院110年度台聲字第760號裁定（下稱原確定裁
定）有民事訴訟法第496條第1項第1 款所定事由，對之聲請再審
，無非以：伊不服本院109年度台聲字第582號裁定，聲請再審，
原確定裁定以伊未委任律師為訴訟代理人，前經裁定命於裁定送
達後10日內補正（下稱系爭補正裁定），該裁定已於民國110年2
月2 日為寄存送達。惟是日伊住居所門首及信箱，並無黏貼及放
置系爭補正裁定所作之送達通知書，伊無從得知有該裁定之送達
。乃原確定裁定不查，遽以送達證書為憑，認伊逾期未補正，聲
請為不合法，予以駁回，其適用民事訴訟法第138 條規定顯有錯
誤云云，為其論據。
惟按民事訴訟法第138 條規定之寄存送達，係以將文書寄存送達
地之自治或警察機關，並作送達通知書，黏貼於應受送達人住居
所、事務所或營業所門首，並自寄存之日起10日發生送達效力，
同條第2 項規定甚明。至應受送達人有無往取或收領文書，則在
所不問。查系爭補正裁定向聲請人上述住所為送達，雖未獲會晤
聲請人本人，亦無受領文書之同居人或受僱人，惟郵務人員已於
110 年2月2日依法將該文書寄存於新北市政府警察局板橋分局板
橋派出所，並製作送達證書兩份，一份黏貼於聲請人住居所門首
，另一份置於該送達處所信箱或其他適當位置，以為送達，有經
郵局送達及稽查人員蓋章，並蓋有前開派出所戳章及警員簡伯全
職章之送達證書在卷足憑。依上說明，系爭補正裁定自寄存之日
起，經10日於同年月12日發生送達效力。聲請人遲至同年3 月24
日仍未補正，原確定裁定因認其聲請再審為不合法，予以駁回，
經核並無適用民事訴訟法第138 條規定顯有錯誤之情形。聲請人
徒以上開事由，對原確定裁定聲請再審，非有理由。末查，廖日
旺（已於103年2月25日死亡）並非原確定裁定之當事人，本件再
審聲請狀逕列其為聲請人，核屬贅載。併予敘明。
據上論結，本件聲請為無理由。依民事訴訟法第95條、第78條，
裁定如主文。
中    華    民    國   111    年    1     月    19    日
                      最高法院民事第三庭
                          審判長法官  沈  方  維  
                                法官  鍾  任  賜  
                                法官  陳  麗  芬  
                                法官  方  彬  彬  
                                法官  張  競  文  
本件正本證明與原本無異
                                      書  記  官
中    華    民    國   111    年    2     月    10    日